# 请教陈版关于免税和应税合并的几个问题：

提问人：茶前饭后 时间：2017-06-10 21:50:28
1 、实际中的合并包括：同一控制下控股和吸收合并，非同一控制下的控股及吸收合并，根据应税和非应税合并和规定，上述情况似乎只涉及到账务处理和税务之间计税基础的差异而导致的递延所得税，似乎与应交所得税不那么联系，那么应税合并和免税合并具体指的是哪种情况？
2 、同一控制下的非免税合并中，比如A公司的子公司B要合并另一家子公司C，在处理B和C的账务后，对于A公司是不是要按照其转让C股权的账面价值和税务认定的公允价值（转让对价）之间的差额缴纳所得税呢（假如公允价值高）？

回答人：chenyiwei
1 、应税合并和免税合并仅涉及吸收合并和新设合并这种直接涉及法人主体变化的情形，控股合并没有这样的区分。 2 、是。